【裁判字號】    97,上易,568
【裁判日期】    970501
【裁判案由】    毒品危害防制條例
【裁判全文】
臺灣高等法院刑事判決                 97年度上易字第568號
  上  訴  人
  即  被  告  甲○○
上列上訴人因違反毒品危害防制條例案件，不服臺灣士林地方法
院96年度易字第1677號，中華民國96年12月7日第一審判決（起
訴案號：臺灣士林地方法院檢察署96年度毒偵字第1495號），提
起上訴，本院判決如下：
    主  文
上訴駁回。
    事  實
一、甲○○前於民國（下同）84年間，因吸用、販賣化學合成麻
    醉藥品案件，經臺灣臺北地方法院 84年度訴字第352號分別
    判處有期徒刑6月及5年4月確定，又於 85年間，因違反藥事
    法案件，經本院 85年度上訴字第3080號判處有期徒刑5月確
    定，上開三案件經臺灣臺北地方法院 86年度聲字第564號裁
    定應合併執行有期徒刑6年，於91年7月24日縮刑期滿執行完
    畢。又於93年間，因施用毒品案件，經裁定送觀察、勒戒後
    ，認有繼續施用毒品之傾向，經臺灣臺北地方法院94年度毒
    聲字第 394號裁定令入戒治處所施以強制戒治，嗣經強制戒
    治滿6個月後，認無繼續施用傾向，於95年3月29日停止戒治
    付保護管束，於 95年6月29日強制戒治期滿視為執行完畢，
    並經臺灣臺北地方法院檢察署檢察官以95年度戒毒偵字第11
    3號為不起訴處分確定。 95年間，再因施用毒品案件，經臺
    灣臺北地方法院於95年10月31日以95年度易字第1965號判處
    有期徒刑 7月確定。詎甲○○猶未戒除毒癮，明知毒品危害
    防制條例將安非他命列為第二級毒品管制，不得非法持有及
    施用，竟於上開強制戒治執行完畢後五年內，復基於施用第
    二級毒品安非他命之犯意，於96年7月10日下午4時許，在其
    友人林根巨位於臺北縣八里鄉○○路○段129巷31號10樓之租
    屋處，以將安非他命置於吸食器內加熱燒烤後吸食其煙霧之
    方式，施用第二級毒品甲基安非他命一次。嗣於96年 7月11
    日下午 3時30分許，經警在上址租屋處查獲，並扣得甲○○
    所有供施用毒品安非他命所用之吸食器一組，另經警採集其
    尿液送驗，發現呈安非他命類陽性反應，因而查悉上情。
二、案經臺北縣政府警察局新店分局報請臺灣士林地方法院檢察
    署檢察官偵查起訴。
    理  由
一、上訴人即被告甲○○經合法傳喚無正當理由不到庭，爰不待
    其陳述逕行判決，合先敘明。
二、上揭犯罪事實，業據上訴人即被告甲○○於警詢、偵查中及
    原審法院審理時供承不諱在卷，並有經警於上開時地查獲之
    被告所有供施用毒品安非他命所用之吸食器一組扣案可稽，
    而被告於上開時地為警查獲後，經警採集其尿液送請台灣檢
    驗科技股份有限公司檢驗結果，發現呈安非他命類陽性反應
    ，有該公司96年 7月31日出具之濫用藥物尿液檢驗報告乙紙
    在卷可參（見偵查卷第62頁），而按個人口服投與安非他命
    後，其尿液中能否驗出安非他命陽性反應，與其投與方式、
    投與量、個人體質、採尿時間及檢測儀器之精密度等有關，
    一般而言，約70％於口服投與後24小時內自尿中排出，約90
    ％於96小時內自尿中排出，從而吸食時間距採集尿液時間最
    長可能不會超過4日，此有行政院衛生署藥物食品檢驗局81
    年2月8日81藥檢壹字第1156號函可參，是被告上揭自白堪認
    與事實相符，事證明確，被告犯行，應堪認定。
三、查被告甲○○有犯罪事實欄所載之施用毒品案件，先後經觀
    察、勒戒、強制戒治等執行紀錄，此據被告供認在卷，並有
    本院被告前案紀錄表乙紙在卷可稽，被告於強制戒治執行完
    畢後五年內，再犯本件施用毒品之犯行，核被告所為，係犯
    毒品危害條例第10 條第2項之施用第二級毒品安非他命罪；
    至被告為施用第二級毒品安非他命而持有該第二級毒品安非
    他命，其持有毒品之行為應為施用毒品之當然結果，不另論
    罪。而查被告有犯罪事實欄所載之前科判決及執行紀錄，有
    本院被告前案紀錄表乙紙在卷可稽，被告於受有期徒刑執行
    完畢後五年內再故意犯本件有期徒刑以上之罪，為累犯，應
    依刑法第47條規定，加重其刑。原審以被告上述犯行，事證
    明確，援引毒品危害防制條例第 10條第2項，刑法第11條前
    段、第47條、第38條第1項第2款之規定，並審酌被告之素行
    ，前已因非法施用毒品經送觀察、勒戒，猶未能確實戒除毒
    害，再犯本件施用毒品之罪，顯見其自制力薄弱，毫無改過
    之意，惟其施用毒品僅屬自殘行為，尚未危及他人及犯罪後
    之態度等一切情狀，就其所犯上開施用第二級毒品罪，量處
    有期徒刑 7月，復以扣案之安非他命吸食器一組，係被告所
    有供本件施用毒品安非他命所用之物，此據被告供明在卷，
    爰依刑法第38條第1項第2款規定宣告沒收，經核認事用法，
    並無不合，而查本件被告前已因施用毒品犯行受觀察、勒戒
    及徒刑之執行，並經執行完畢在案，詎猶未戒除毒癮，復犯
    本件施用毒品海洛因犯行，原審因而審酌被告之素行、前科
    、犯罪之情節及所犯之罪之法定刑，量處有期徒刑8月，實
    難認屬過重，被告上訴意旨指摘原審量刑過重，尚難認有理
    由，應予駁回。
四、至起訴書雖認被告甲○○於96年3月27日本院95年度上易字
    第487號判決宣示後之某日起至96年7月10日下午4時許止，
    有反覆施用第二級毒品安非他命多次，惟此部分業經檢察官
    於原審法院審理時當庭更正犯罪事實為96年7月10下午4時許
    施用安非他命一次（見原審卷第27頁），是其餘起訴書所載
    犯罪事實部分，已非屬起訴範圍，本院毋庸審酌，附此敘明
    。
據上論斷，應依刑事訴訟法第368條、第371條，判決如主文。
本案經檢察官侯寬仁到庭執行職務。
中    華    民    國    97    年    5    月    1    日
                  刑事第五庭    審判長法  官  吳  敦
                                      法  官  陳春秋
                                      法  官  張傳栗
以上正本證明與原本無異。
不得上訴。
                                      書記官  李佩真
中    華    民    國    97    年    5     月    1     日
附錄：本案論罪科刑法條全文
毒品危害防制條例第10條
 施用第 1 級毒品者，處六月以上五年以下有期徒刑。
 施用第 2 級毒品者，處三年以下有期徒刑。


司法院資訊處製作；財團法人民間司法改革基金會備份。
